臺灣屏東地方法院刑事判決　　96年度簡上字第98號
上　訴　人　臺灣屏東地方法院檢察署檢察官
被　　　告　甲○○
　　　　　　　　　　現於臺灣屏東監獄竹田分監
上列上訴人因被告毒品案件，對於中華民國96年4 月14日本院所
為第一審判決（96年度簡字第519 號）提起上訴（原聲請簡易判
決處刑案號：96年度毒偵字第467 號），本院管轄第二審合議庭
，認為應適用通常程序審判，自為第一審判決，判決如下：
    主  文
原判決撤銷。
甲○○施用第一級毒品，處有期徒刑壹年，減為有期徒刑陸月，
如易科罰金，以新臺幣壹仟元折算壹日。
    事  實
一、甲○○前因施用毒品案件，經送觀察勒戒後，認無繼續施用
    之傾向，於民國92年4 月4 日執行完畢釋放，並由臺灣屏東
    地方法院檢察署檢察官於同年月7 日以92年度毒偵字第461
    號為不起訴處分確定。詎仍不知悔改，於觀察勒戒執行完畢
    釋放後5 年內，基於施用第一級毒品海洛因之犯意，於95年
    9 月11日18時30分為警採尿時回溯72小時內某時，在高雄縣
    美濃鎮某處，以針筒注射手臂之方式，施用第一級毒品海洛
    因1 次。嗣於95年9 月11 日19 時33分許，因另涉竊盜案件
    為警查獲，經警帶回屏東縣警察局恆春分局後，徵得其同意
    ，採尿送驗呈嗎啡與可待因陽性反應而查悉上情。
二、案經屏東縣警察局恆春分局報告臺灣屏東地方法院檢察署檢
    察官偵查起訴，嗣被告於本院審理中自白犯罪經改以簡易判
    決處刑。
    理  由
一、訊據被告對前揭犯行坦承不諱，而被告之尿液編號為E-156
    號，被告尿液送驗後，結果呈可待因與嗎啡陽性反應，證明
    被告施用海洛因之事實，及被告於觀察勒戒執行完畢後5年
    內，再犯本件施用毒品罪等情，分別有屏東縣警察局恆春分
    局辦理違反毒品危害防制條例、尿液受檢人真實姓名代號對
    照表1 份、台灣檢驗科技股份有限公司95年10月5 日KＺ0000
    00000000號濫用藥物尿液檢驗報告1份、地檢署刑案資料查
    註紀錄表、全國施用毒品案件紀錄表、台灣高等法院被告前
    案紀錄表各1 份附卷可稽，堪信被告自白為真實。本件事證
    明確，被告犯行洵堪認定，應依法論科。
二、核被告所為，係犯毒品危害防制條例第10條第1項之施用第
    一級毒品罪。其施用毒品前持有毒品之行為為在後之施用行
    為所吸收，不另論罪。原審依施用第一級毒品罪予以論科，
    固非無見，惟被告於89 年 間，即因施用毒品而受觀察勒戒
    ，後又於92年間，因施用毒品再受觀察勒戒。從被告歷次施
    用毒品之紀錄以觀，被告受毒品危害甚深，原審亦認「被告
    曾因施用毒品經送勒戒處刑施以觀察勒戒後，仍未能戒斷其
    施用毒品之惡習，復行施用海洛因，足見其陷溺已深」。因
    此，實有必要給予被告較長的監禁時間以助其遠離毒品。原
    審既認被告陷溺已深，而目前戒治所就戒治之毒品犯，其戒
    治期間至少11個月，尚無法完全保證被告能因此戒除毒品，
    原審只量處被告有期徒刑6 月，顯無法達成幫助被告戒毒之
    教化目的。此外，被告另涉竊盜與搶奪案件，現因竊盜案件
    在監執行，素行非良，有臺灣高等法院被告前案紀錄表1 紙
    可參，原審判決僅量處被告施用第一級毒品之最輕刑度6 月
    ，顯然過輕，實不足以讓被告戒除施用毒品之習慣，從而檢
    察官上訴意旨執此指摘原判決不當，為有理由，原判決既有
    上開違誤之處，自屬無可維持，應予撤銷改判。
    本件原審未及審酌被告多次未能戒斷毒品、前科、素行不佳
    等情狀，致量處被告最低刑度之刑，未適用通常程序審理，
    其所踐行之簡易處刑程序違背法令，為保障當事人之審級利
    益，本院合議庭依通常訴訟程序審判後，按法院辦理刑事訴
    訟簡易程序案件應注意事項第14點規定，應撤銷原審判決，
    以第一審法院之地位，自為第一審通常程序之判決。
三、另查被告犯罪在96年4 月24日以前，其所受之宣告刑未逾1
    年6 月，合於中華民國96年罪犯減刑條例之規定，應減其刑
    期二分之一，並諭知易科罰金之折算標準。
據上論結，應依刑事訴訟法第455 條之1 第1 項、第369 條第1
項前段、第299 條第1 項前段，毒品危害防制條例第10條第1 項
、刑法第41條第1 項前段、刑法施行法第1 條之1 ，中華民國96
年罪犯減刑條例第2 條第1 項第3 款、第7 條第1 、2 項、第9
條，判決如主文。
本案經檢察官陳新君到庭執行職務
中    華    民      國      96    年   9    月  13    日
                    屏東地方法院刑事第五庭
                              審判長法  官  石家禎
                                    法  官  林家聖
                                    法  官  陳秀慧
以上正本證明與原本無異。
如不服本判決應於收受本判決送達後十日內向本院提出上訴書狀
，其未敘述上訴理由者，並得於提起上訴後十日內向本院補提理
由書狀（均須按他造當事人之人數附繕本）「切勿逕送上級法院
」
中    華    民      國      96    年   9    月  13    日
                                    書記官  林鴻仁
附錄本判決論罪科刑法條：
毒品危害防制條例第10條
施用第一級毒品者，處 6 月以上 5 年以下有期徒刑。
施用第二級毒品者，處 3 年以下有期徒刑。
